CARLO GARCIA COLOMBARETTI

Data de nascimento: 02/09/1969 (50 anos)

Endereço: Eugenio Rocha Filho, 338 Ap. 94, Condomínio Itamarati, Ribeirão Preto/SP.

Celular: (16) 99187-7212.

e-mail: ccolombaretti@terra.com.br

ccolombaretti45@gmail.com

Objetivo: GERENCIA DE EQUIPAMENTOS DE CONSTRUÇÃO PESADA OU

MANUTENÇÃO

SÍNTESE DE QUALIFICAÇÃO PROFISSIONAL

Experiência de 20 anos na área de Equipamentos, sendo 11 anos em cargo de Gestor de ativos focado no desenvolvimento do Departamento de Equipamentos e Manutenção. Profissional especializado com perfil generalista e com visão estratégica.

Gestão de ativos na área da construção civil pesada, com planejamento, desenvolvimento, acompanhamento de grandes frotas de máquinas e equipamentos de grande porte e de alta complexidade, além de equipamentos de terraplenagem, ferrovias, perfuração, percussão e pavimentação.

Implantação de processos, procedimentos e normas de qualidade, meio ambiente e saúde e segurança do trabalho no departamento de manutenção (ISO 9000 e 9001, ISO 14000 e 14001 e OHSAS 18000 e 18001).

Experiência em contratação de prestação de serviços e desenvolvimento de fornecedores de equipamentos e serviços que envolvam a área técnica e o Departamento de manutenção.

Responsável pelo Gerenciamento de contratos e Negócios, Controle de Orçamentos, assessorando a diretoria na Gestão de projetos. Apoio aos clientes internos com visitação periódica às obras, grande capacidade de liderança de equipes, gerenciamento efetivo de todos os processos de manutenção. Conhecimento e experiência na integração com as áreas elétrica, civil e hidráulica.

Experiência profissional na área da construção civil pesada e equipamentos relacionados a grandes obras.

Passagem por obras relevantes de grande porte em terraplenagem, ferrovias, portos, HDD, reforma e duplicação de rodovias.

Ferrovia Norte Sul;

Rodoanel Mário Covas (trecho sul e trecho norte);

Tecon (terminal de containers de Rio Grande – ampliação);

Porto Açu (viga Cantil);

GNA (terminal de atracamento de navio tanque);

Duplicação da BR101 Teotônio Vilela (pavimento rígido);

Duplicação da BR101 Porto Alegre (pavimento flexível);

Gascac (gasoduto Cacimbas Catu, HDD);

Em suma, minhas características são marcadas pela sintonia com os valores organizacionais, foco na concretização dos compromissos, agilidade para conduzir processos decisórios e de tomada de iniciativa. Alta capacidade de manter a produtividade mesmo diante de obstáculos e adversidades, capacidade de agregar com entusiasmo a equipe em torno de um objetivo.

FORMAÇÃO ACADÊMICA

1990/1998 Graduação em Engenharia Mecânica Plena pela Escola de Engenharia de São Carlos da Universidade de São Paulo do Campus de São Carlos E.E.S.C-USP/SP.

2007/2008: Pós-Graduação em Gerenciamento de Manutenção Mecânica pela FEI (Faculdade de Engenharia Industrial), totalizando 480 horas.

EXPERIÊNCIA PROFISSIONAL

ABRIL 2020 a SET 2020 - ALITER CONSTRUÇÕES E SANEAMENTO

Seguimento: Construção Civil voltada para área de saneamento em métodos MND e HDD

Cargo: Gerente de Manutenção

- > Responsável pela manutenção dos Shields e equipamentos auxiliares;
- ➤ Implantação de equipe de HDD;
- Responsável pela operação de MND e HDD.

OUT 2016 a DEZ 2019 - ACCIONA CONSTRUCION S/A

Segmento: Construção Civil Pesada

Porte: Grande – acima de 500 funcionários

Origem: Espanha

Cargo: Gerente de Maquinaria

- > Responsável pelo gerenciamento do patrimônio da empresa;
- Gestão de usinas de solos, concreto e britagem;
- ➤ Desenvolvimento de uma politica de equipamentos compatível com a estratégia local;
- > Elaboração de relatório gerencial;
- ➤ Revisão dos processos operacionais;
- ➤ Planejamento dos custos previstos/realizado de britagem, usinagem de concreto e solos.

FEV 2011 a JAN 2015 CONSTRAN Construções e Comércio S/A

Segmento: Construção Civil Pesada em diversos segmentos

Porte: Grande - acima de 500 funcionários

Origem: Nacional

Cargo: Gerente de Manutenção Coorporativo

- ➤ Responsável pelo gerenciamento do patrimônio da empresa, trabalhando com a disponibilidade de recurso e necessidade do cliente de equipamentos da construção civil pesada nos diversos ramos de atuação;
- Foco no desenvolvimento de equipe multidisciplina, resultado e produtividade;
- ➤ Gestão dos processos internos de qualidade, meio-ambiente, saúde e segurança do trabalho;
- ➤ Gestão de contratação de serviços corretivos e reforma de equipamentos, desenvolvendo fornecedores e acompanhando orçamento, execução e entrega dos equipamentos reformados;
- Atendimento aos clientes internos em obras e bases externas;
- ➤ Realização de upgrade em equipamento ferroviário, implantando novo sistema de gerenciamento da máquina de alinhamento de trilhos e reforma de reguladora de lastro. Trabalho com máquinas Tamper (atualmente Harsco).
- Realização de upgrade em rebocador de grande porte;
- Elaboração e gestão do orçamento anual do departamento de equipamentos;
- ➤ Foco na redução dos custos de manutenção através da melhoria da qualidade das manutenções preventivas e dos gerenciamentos dos backlogs (pendências).
- ➤ Negociação com clientes/ fornecedores visando à eficiência dos trabalhos prestados e a redução dos custos de manutenção. Redução de 150% dos custos de manutenção em relação à gestão anterior.

Cargo: **Gerente de Manutenção** Segmento: Construção Civil Pesada

Porte: Médio Porte Origem: Nacional

- ➤ Responsável pelo desenvolvimento do departamento de equipamentos e manutenção da empresa.
- Elaboração e revisão dos planos de manutenção;
- ➤ Elaboração dos procedimentos de padronização da manutenção;
- Dimensionamento e controle do orçamento anual de manutenção.

NOV 2009 a JAN 2010, MEGADRILL SOUTH AMERICA ENG. E COM. LTDA

Cargo: Coordenador de Manutenção Mecânica

- ➤ Contratação para prestação de serviço emergencial corretivo para finalização de contrato de HDD para PETROBRÁS-GASCAC (Gasoduto Cacimbas Catu);
- ➤ Coordenação dos processos de execução, planejamento e engenharia de manutenção dos equipamentos de perfuração e auxiliares;
- > Supervisão e orientação dos profissionais de campo e operações de RIP PIPE.

JAN 2006 a JUNHO de 2009 SERVENG CIVILSAN S/A

Cargo: Gerente/ Coordenador

- Gerente residente na obra do RODOANEL PEDÁGIO e PEDREIRA DE BARUERI.
- ➤ Gerente volante nas obras da Ferrovia do Aço (CVRD), Pedreiras de Jambeiro e Aparecida, CCR Nova Dutra, TECON RS; Rodovia Osvaldo Cruz, Complexo Anhanguera e representante da Serveng junto às obras dos consórcios UTGCA, RODOANEL, CUMBICA e outras;
- ➤ Responsável pelo levantamento, cadastramento e padronização dos 17 setores do departamento de Manutenção (Seção de Mecânica Pesada, Motores, Usinagem, Caldeiraria, Marcenaria, Funilaria, Pintura, Tapetes, Mecânica de Automóveis, Câmbio, Compressores, Bombas e Lubrificação.
- > Processo normatizado, implantado e eleito como modelo em cada unidade da empresa.
- Líder de grande equipe técnica totalizando 150 funcionários;
- > Execução dos roteiros, procedimentos e falhas de inspeção de manutenção preventiva;
- ➤ Elaboração de toda documentação pertinentes ao plano de manutenção preventiva e pela elaboração do planejamento e cronograma de todas as unidades da corporação;
- ➤ Implantação e acompanhamento do plano 5S, conquistando maior organização das unidades, controle e orientação da distribuição dos materiais de consumo, equipamentos e ferramentas, proteção individual e limpeza da área de trabalho.
- > Gestor de Manutenção nas unidades de negócios (obras, pedreiras, fazendas,
- > terraplanagem, ferrovias, rodovias e portos).
- > Responsável pela instalação do canteiro de obras da TECON-RS;
- ➤ Responsável pelo setor de manutenção da obra de criação dos estacionamentos das composições na Companhia Vale do Rio Doce /MA;

02/ 2005 à 11/2005 DAIMLER CHRYSLER DO BRASIL-MERCEDEZ BENZ

Cargo: Engenheiro Mecânico

- Engenheiro responsável pela execução e supervisão técnica da marquise em estrutura metálica da Daimler Chrysler do Brasil-Mercedez Benz.
- Responsável pela montagem da infra-estrutura metálica, elétrica e hidráulica

08/2000 a 08/2003 FORSAITT COMERCIAL TÉCNICA LTDA

Cargo: Supervisor de Manutenção de Obras

➤ Gestor de montagem eletro-mecânica, automação, elétrica e hidráulica das agências bancárias do Banco do Brasil, Itaú, Santander e Unibanco;

- ➤ Gestor de contrato de prestação de serviços de manutenção e pequenos reparos em diversos pontos de atendimento com esquema de manutenção volante e residente;
- Experiência em vistorias e orçamentos de obras, determinando custos e elaborando planilhas e cronogramas de obras para clientes de grande porte;
- ➤ Elaboração, acompanhamento e controle rígido dos orçamentos de obras, incluindo projetos, construção, equipamentos, materiais e mão-de-obra.

1999/2000- 08/2003 MANAGER ENGENHARIA E COMÉRCIO LTDA,

Cargo:Supervisor de equipamentos e instalações

- Gestão de contratos de Manutenção;
- ➤ Gestor de montagem eletro-mecânica, automação, hidráulica e ar-condicionado em diversos clientes.
- Administração dos recursos e da contratação de pessoal para desenvolvimento dos serviços, acompanhamento e fiscalização;
- ➤ Gestor dos setores de manutenção elétrica, hidráulica e de ar-condicionado, elaboração de laudos técnicos de instalações de ar-condicionado

CURSOS

Desenvolvimento Profissional com a Consultoria Paulo Mattos e Associados; Planejamento e controle de manutenção —Astrein Fresadora e vibro acabadora-Wirtgen Aperfeiçoamento-Mercedes-Benz

LÍNGUAS

Inglês com avançada interpretação técnica, leitura e fala básica. Espanhol: Fala e leitura boa.